【裁判字號】    99,抗,30
【裁判日期】    990413
【裁判案由】    聲請沒入保證金
【裁判全文】
臺灣高等法院花蓮分院刑事裁定            99年度抗字第30號
抗  告  人
即具保人    乙○○
被      告  甲○○
上列抗告人因沒入保證金案件，不服臺灣花蓮地方法院中華民國
99年3月24日裁定（99年度聲字第150號），提起抗告，本院裁定
如下：
    主  文
抗告駁回。
    理  由
一、本件抗告意旨略以：本件被告雖經傳喚而未到案，然被告係
    因病需就醫，且曾具狀聲請延緩至99年4月12日自行到案執
    行，不論是否屬法定正當理由，於99年4月12日尚未屆至之
    時，遽認被告逃匿，是否率斷？況距99年4月12日，僅餘短
    短數日，屆期被告未自動到案服刑，再行認定逃匿，而裁定
    沒入保證金，是否更合情、合理、合法，而令抗告人甘服等
    語。
二、按具保之被告逃匿者，應命具保人繳納指定之保證金額，並
    沒入之；不繳納者，強制執行；保證金已繳納者，以法院裁
    定沒入之，刑事訴訟法第118條第1項、第121條第1項分別定
    有明文。查本件被告前因違反貪污治罪條例案件，經依臺灣
    花蓮地方法院指定保證金50萬元，由具保人繳納現金後，將
    被告釋放，有臺灣花蓮地方法院繳納保證金通知、刑事保證
    金收據（84年7月18日刑保字第10號）各1紙在卷可稽。嗣本
    案業經最高法院以98年度台上字第6818號判決確定，被告經
    臺灣花蓮地方法院檢察署檢察官迭依法傳喚到案執行（99年
    2月23日、99年3月16日），均無正當理由而未到案，且經檢
    察官99年2月23日簽發拘票，亦拘提無著，另具保人亦經臺
    灣花蓮地方法院檢察署檢察官通知促被告到案未果等情，有
    該署送達證書、拘票、報告書、99年2月25日花檢家丙98執
    2632字第02972號、99年2月25日花檢家丙98執2632字第0297
    3號函分別在卷可稽。被告屆期未到案致無法執行刑罰，亦
    有同署99年3月16日點名單附卷足參；至被告雖於期間即99
    年3月12日聲請延緩至99年4月12日到案執行，然此業經臺灣
    花蓮地方法院檢察署於99年3月15日即函復並非法定正當理
    由，仍命被告應於99年3月16日到案執行，並有同署99年3月
    15日花檢家丙98執2632字第04166號函附卷可憑；甚且具保
    人抗告意旨雖謂被告已聲請延緩至99年4月12日自行到案執
    行云云，然被告仍未於99年4月12日到案執行，此有本院公
    務電話查詢紀錄表及臺灣高等法院99年4月13日被告在監在
    押全國紀錄表各乙份足考，益證被告確已逃匿。至被告雖於
    99 年3月15日聲請再審，但此非法定得免除具保責任之事由
    。從而，原審認被告已逃匿，而准檢察官之聲請，沒入具保
    人所繳納之保證金，核無不合，應予維持。本件抗告為無理
    由，應予駁回。
據上論結，應依刑事訴訟法第412條，裁定如主文。
中    華    民    國    99    年    4     月    13    日
                  刑事庭審判長法  官  何方興
                              法  官  王紋瑩
                              法  官  許仕楓
以上正本證明與原本無異。
本件不得再抗告。
中    華    民    國    99    年    4     月    13    日
                              書記官  陳有信

司法院資訊處製作；財團法人民間司法改革基金會備份。
